【裁判字號】    92,易,662
【裁判日期】    920724
【裁判案由】    賭博
【裁判全文】
臺灣臺南地方法院刑事判決                          九十二年度易字第六六二號
    公  訴  人  臺灣臺南地方法院檢察署檢察官
    被      告  乙○○
                甲○○
    右二人共同
    選任辯護人  蘇正信律師
                蔡進欽律師
                蔡弘琳律師
    被      告  己○○
右列被告因賭博案件，經檢察官提起公訴（九十二年度偵字第七二三號），本院判決
如左：
    主  文
乙○○共同以賭博為常業，處有期徒刑伍月，如易科罰金，以參佰元折算壹日。扣案
如附表所示之電動賭博機具貳拾伍台（含ＩＣ板參拾貳片）沒收之。
己○○在公眾得出入場所賭博財物，處罰金貳仟元，如易服勞役，以參佰元折算壹日
，緩刑貳年。新臺幣壹仟伍佰元，沒收之。
甲○○無罪。
    事  實
一、乙○○與甲○○二人為父子關係，緣甲○○為臺南市○區○○路二段三七四號一
    樓「三冠王電子遊戲場」名義上之負責人，惟該遊藝場實由在該遊藝場擔任主任
    之乙○○實際經營，然乙○○竟基於常業賭博之犯意，於九十一年十一月二十六
    日，在上址公眾得出入之場所內，擺設如附表所示之賭博電動機具計二十五台，
    與不特定人賭客賭博財物。並以月薪二萬四千元之代價，僱用與其具有常業賭博
    犯意聯絡之丁○○（俟待到案後另行審結）在上址擔任服務生，負責現場開分、
    洗分等工作。其賭博方式乃上開賭博機具，以與投注金額倍數不等之比例開分，
    再以所開分數按機台設定之輸贏方式由賭客自由押注賭玩，押中者可得倍數不等
    之分數，俟押賭完畢，以所累積之分數按倍數折算兌得現金，如未押中，則押注
    之金錢悉歸乙○○贏得以牟利。乙○○、丁○○並恃此為生，而以之為常業。嗣
    於九十一年十一月二十六日下午五時三十分許，適有賭客己○○在上址把玩「粉
    紅玫瑰」機台，贏得一萬五千分後，由丁○○洗分，己○○並循丁○○指示，至
    該遊戲場後方櫃台旁樓梯間之隱蔽處，以一比十之比例，向乙○○兌換現金新臺
    幣（下同）一千五百元後，為警當場查獲，並扣得如附表所示之電動賭博機具二
    十五台（含ＩＣ版三十二片）及己○○賭博洗分後向乙○○兌換所得尚持在手之
    現金一千五百元。
二、案經臺南市警察局第二分局報告臺灣臺南地方法院檢察署檢察官偵查起訴。
    理  由
壹、有罪部分（被告乙○○、己○○部分）：
一、右揭犯罪事實，迭據被告己○○於警訊、偵查及本院審理時坦承不諱；被告乙○○固坦承在「三冠王電子遊戲場」擔任主任，並擺設上開電動機具供不特定顧客
    把玩，且由伊以月薪二萬四千元代價，僱用被告丁○○在上址負責開分、洗分等
    工作不諱，惟矢口否認有何賭博之犯行，辯稱：該店並無賭博之行為，另伊帶被
    告己○○至該店後方櫃台旁樓梯間係為告知被告己○○該店不可兌換現金，伊並
    無兌換現金一千五百元與被告己○○之行為；且被告己○○就兌換現金乙情於警
    訊時原稱在機台前，嗣於偵查及審理中卻稱係在櫃檯後方樓梯間，前後已有未符
    ，另被告己○○又稱洗分之人係被告乙○○，惟證人戊○○則供述係被告丁○○
    ，亦有不同，則得否據被告己○○及證人戊○○二人之供述，為不利被告乙○○
    、甲○○及丁○○之認定，已非無疑云云。經查：
  (一)右揭犯罪事實，業據被告己○○供述詳盡，其於警訊、偵查及本院審理時明確指
    陳：九十一年十一月二十六日下午五時三十分，伊第一次至「三冠王電子遊戲場
    」把現「粉紅玫瑰」電動機具，嗣贏得一萬五千分後，在該遊藝場後方櫃台旁樓
    梯間，以一比十之比例向被告乙○○兌換現金一千五百元，甫出樓梯間兌換之現
    金尚拿在手上，即為警查獲等語（詳警卷第四頁；九十二年度偵字第七二三號卷
    第十二頁；本院卷第十九頁至二一頁），核與證人即現場查獲之警員戊○○於九
    十二年三月二十七日偵訊時證稱：「（查獲經過？）當日我喬裝客人到店內玩遊
    戲機，我坐在大門右側後方把玩ＰＫ機檯，己○○在大門口右側第一、二檯，他
    所玩是粉紅玫瑰，我等己○○洗分兌換現金時，我跟在他後面，在櫃檯通往二樓
    樓梯口處兌換現金，他們有把門帶上，我要進去查獲時，己○○正好把門打開，
    錢拿在手上正要放進口袋。」等語（詳前開偵查卷第二六頁、第二七頁）；其復
    於九十二年五月二十日本院調查時到庭供稱：「（當天查獲情形？）當天我喬裝
    客人去三冠王遊戲場，在店內大門附近把玩五ＰＫ的機台，就看到客人己○○進
    來，己○○在那邊玩一陣子得到大獎，就向櫃台的丁○○說要洗分，丁○○將分
    數洗掉，並叫己○○去找乙○○，當時我有問丁○○己○○玩的粉紅玫瑰機台是
    幾比幾，丁○○說是一比十，後來乙○○和己○○就走到櫃台後面樓梯間的那個
    門，進去一下子，把門關起來，我就跟著過去，要把門打開，還沒有開門，己○○正好把門就打開，當時己○○手上還拿著兌換的現金一千五百元在算。」等語
    大致相符（詳本院卷第二五頁、第二六頁）。此外，並有扣案如附表所示之電動
    賭博機具二十五台（含ＩＣ版三十二片）及己○○賭博洗分後向被告乙○○兌換
    所得之現金一千五百元可資佐證，暨現場照片五幀、現場圖一張、臺南市政府營
    利事業登記證及臺南市政府電子遊戲場業營業級別證各一紙在卷（詳警卷第七頁
    、第八頁、第二二頁至第二四頁）可參，是被告己○○自白核與事實相符，應堪
    採憑。
  (二)按告訴人、證人之陳述有部分前後不符，或相互間有所歧異時，究竟何者為可採
    ，法院仍得本其自由心證予以斟酌，非謂一有不符或矛盾，即應認其全部均為不
    可採信；尤其關於行為動機、手段及結果等之細節方面，告訴人之指陳，難免故
    予誇大，證人之證言，有時亦有予渲染之可能；然其基本事實之陳述，若果與真
    實性無礙時，則仍非不得予以採信，最高法院著有七十四年臺上字第一五九九號
    判例可資參照。查被告己○○於警訊、偵查及本院審理時之歷次供述，均明確供
    陳九十一年十一月二十六日下午五時三十分許，在「三冠電子王遊戲場」把玩「
    粉紅玫瑰」電動機具贏得一萬五千分後，向被告乙○○兌換現金一千五百元無訛
    ，另其在警訊時係供稱：「．．．至十七時三十分許我共押中一萬五仟分，故向
    乙○○表示不玩了，乙○○便拿一仟五佰元給我（十分兌換一元之比例），便將
    機台之分數洗掉，要離開時為警方查獲。」等語（詳警卷第四頁反面），未見其
    明確陳述兌換現金之地點。從而，被告乙○○執此認被告己○○就兌換現金乙情
    於警訊時原稱在機台前，嗣於偵查及審理中卻稱係在櫃檯後方樓梯間，前後已有
    未符，即有未洽。再者，被告己○○於警訊及偵查中並未敘及究係何人洗分，此
    觀之警偵訊之筆錄自明，其雖於九十二年五月二十日本院調查時先供稱：當天係
    被告乙○○幫伊洗分等語（詳本院卷第二十頁），嗣於本院再次質之究係何人幫
    伊洗分後改稱：伊向被告乙○○表示要洗分，惟後來係何人洗分伊不知道等語（
    詳本院卷第二六頁），顯見被告己○○就此部分可能因時間、記憶等諸多因素而
    無法確認，惟此無礙於其向被告乙○○兌換現金一千五百元等基本事實之陳述。
    且被告己○○與被告乙○○、丁○○並無怨隙，要無攀誣被告二人致已身亦受刑
    事處罰之理，是尚難以被告己○○與證人戊○○就洗分之人所為供述不同，即遽
    認渠二人之供述不可採憑。
  (三)另依被告乙○○提出之錄影帶顯示，九十一年十一月二十六日下午被告丁○○替
    被告己○○洗分後，被告己○○即往櫃檯處走去，嗣並步行至該遊藝場後方櫃台
    旁樓之梯間，有勘驗筆錄及被告乙○○繪製之店內陳設位置圖在卷（詳前開偵查
    卷第十七頁、第十八頁）可稽，被告乙○○於偵訊時又供稱係被告丁○○替被告
    己○○洗分等語（詳前開偵查卷第十三頁正面），核與被告丁○○於九十二年六
    月二十四日本院調查時自承當天係由伊替被告己○○洗分等語相符（詳本院卷第
    五五頁），足見當日確由被告丁○○替被告己○○洗分無誤。再參以證人戊○○
    於九十二年五月二十日本院調查時到庭供稱：「（當天查獲情形？）．．．己○○在那邊玩一陣子得到大獎，就向櫃台的丁○○說要洗分，丁○○將分數洗掉，
    『並叫己○○去找乙○○』，當時我有問丁○○己○○玩的粉紅玫瑰機台是幾比
    幾，丁○○說是一比十．．．。」等語（詳本院卷第二五頁、第二六頁），嗣被
    告己○○確於該遊戲場後方櫃台旁樓梯間，以一比十之比例向被告乙○○兌換現
    金一千五百元，而被告己○○又係第一次至該遊戲場把玩電動機具，苟非替被告
    己○○洗分之被告丁○○指示，被告己○○何以知悉應至櫃檯找被告乙○○進行
    兌換現金事宜，可見被告己○○於九十一年十一月二十六日下午五時三十分許，
    在上址把玩「粉紅玫瑰」機台，贏得一萬五千分後，確由被告丁○○洗分，被告
    己○○並循被告丁○○指示，至該遊藝場後方櫃台旁樓梯間之隱蔽處，以一比十
    之比例，向被告乙○○兌換現金一千五百元無誤。
  (四)按刑法上所謂常業犯，係指反覆以同種類之行為目的之社會活動之職業性犯罪而
    言，亦即恃犯罪以維生，縱令同時兼操持其他職業，仍無礙其為常業犯罪，非謂
    常業犯必須別無其他正當職業始克構成，最高法院八十二年臺上字第二０七一號
    著有判例可資參照。查被告乙○○在上址設置電動賭博機具多達二十五台，供不
    特定之人賭博財物，且有固定之店面，並有電子遊戲業營利事業登記，又僱用三
    名員工二十四小時營業，另被告乙○○除在該遊藝場擔任主任外，並無他職，亦
    據被告乙○○供承無訛，堪認其經營規模不小，斥資甚鉅，足認被告乙○○係恃
    此為生。另被告丁○○受僱於被告乙○○在上址擔任開、洗分等工作，且月薪資
    高達二萬四千元，又無其他職業，堪認被告丁○○係欲以被告乙○○給付之薪資
    賴以維生，亦為常業犯。
  (五)被告乙○○另辯稱：伊帶被告己○○至該店後方櫃台旁樓梯間係為告知被告己○○該店不可兌換現金云云。惟苟被告乙○○欲告知被告己○○該店不可兌換現金
    者，大可在櫃檯或機台等處告知即可，要無大費周章帶同被告己○○至該遊戲場
    後方櫃台旁樓梯間隱蔽處之理，被告乙○○前揭所辯顯與事理相違，不足採信。
    綜上所查，被告己○○自白核事實相符，其犯行洵堪認定；被告乙○○前揭所辯
    ，顯係事後卸責之詞，不足採信，本件事證明確，其犯行亦堪認定。
二、核被告乙○○所為，係犯刑法第二百六十七條之常業賭博罪。被告己○○所為，
    則係犯同法第二百六十六條第一項前段之普通賭博罪。被告乙○○、丁○○就前
    揭常業賭博犯行，彼此間有犯意聯絡及行為分擔，皆為共同正犯。爰審酌被告乙○○為主要之經營者，擺設多達二十五台之電動賭博機具與不特定賭客對賭，營
    求鉅利，敗害社會善良風俗，戕害青少年身心，危害非輕，被告己○○僅係賭客
    ，及其二人各自之品性、犯罪動機、目的、手段、方法，被告乙○○犯後飾詞圖
    卸，被告己○○犯後坦承犯行，態度尚佳等一切情狀，分別量處如主文所示之刑
    ，並諭知被告乙○○所處徒刑易科罰金之折算標準及被告己○○所處罰金易服勞
    役之折算標準，以示懲儆。扣案如附表所示之電動賭博機具二十五台（含ＩＣ板
    三十二片），為當場賭博之器具，應依刑法第二百六十六條第二項宣告沒收之；
    扣案之一千五百元係被告己○○賭博所贏得，為其所有，且係警員戊○○於被告
    己○○在該遊戲場後方櫃台旁樓梯間兌換後在被告己○○手上所扣得，已如前述
    ，既非在賭檯及兌換籌碼處之財物，自應另依刑法第三十八條第一項第三款宣告
    沒收之。末查被告己○○未曾受有期徒刑以上刑之宣告，業經其自承在卷，並有
    臺灣臺南地方法院檢察署刑案資料查註紀錄表、臺灣高等法院被告全國前案紀錄
    表各一份附卷可稽，其因一時失慮致罹刑章，且坦承犯行態度尚佳，經此科刑之
    教訓，已足資警惕，信無再犯之虞，本院因認其所受宣告之刑，以暫不執行為適
    當，併予宣告緩刑二年，以啟自新。
三、公訴意旨另以：被告乙○○基於常業賭博之犯意，自九十一年九月起至同年十一
    月二十五日止，在上開「三冠王電子遊戲場」公眾得出入場所內，擺設如附表所
    示之賭博性電動機具二十五台，與不特定人賭博財物，並自九十一年十月五日起
    ，僱用有常業賭博犯意聯絡之被告丁○○在上址擔任服務生，負責現場開分、洗
    分及兌換現金等工作。因認被告乙○○此部分，尚與被告丁○○共同涉犯刑法第
    二百六十七條之常業賭博罪嫌。按犯罪事實，應依證據認定之，無證據不得推定
    其犯罪事實，又不能證明被告犯罪者，應諭知無罪之判決，刑事訴訟法第一百五
    十四條、第三百零一條第一項分別定有明文。本件公訴人認被告乙○○涉犯前開
    罪嫌，無非係以右揭犯罪事實，業據被告己○○到庭供證屬實，核與證人戊○○
    證述情節相符，復有如附表所示之電動賭博機具二十五台、賭資一千五百元扣案
    可佐為其所憑論據。訊之被告乙○○堅詞否認有何前揭賭博之犯行，並辯稱：該
    店並無賭博之行為，並規定店員不得兌換現金等語。經查：本件被告乙○○自警
    訊迄審理中始終堅決否認有何賭博之犯行，而同案被告丁○○、甲○○自警訊迄
    審理時亦堅詞否認有何賭博犯行。又同案被告己○○及證人戊○○之前開供述，
    及扣案如附表所示之電動賭博機具二十五台及己○○賭博洗分後向被告乙○○兌
    換所得之現金一千五百元，亦僅能證明被告乙○○於九十一年十一月二十六日確
    有賭博財物之犯行，尚不能據此推論被告乙○○自九十一年九月起即有常業賭博
    之犯行，況證人戊○○於九十二年七月十日本院審理時到庭證稱：「（查獲本案
    是否已經埋伏很久？）約埋伏半個月到一個月，有編排勤務請警員喬裝客人到店
    內消費。」、「（一天埋伏多久？）四到六個小時。」等語（詳本院卷第七七頁
    、第七八頁），足見警方已在該遊戲場佈線查緝甚久，苟被告乙○○自九十一年
    九月起即有賭博財物之犯行者，在警方此每月編排勤務、喬裝賭客查緝達四至六
    小時之查緝下，當早已為警方查獲，衡情要無迄九十一年十一月二十六日始為警
    方查獲之理，再參以證人即該店之客人丙○○於九十二年六月二十四日本院調查
    時到庭證稱：「（九十一年十一月二十六日當天有無到三冠王遊藝場打電玩？幾
    點去？）有。當天我五點多到三冠王遊藝場，當天沒有中獎，我之前去過四、五
    次，第一次何時去的忘記了，我每次都玩新台幣兩百元，之前有中過獎得到一萬
    多分，後來寄分，有空再去玩，該店內並無兌換現金．．．。」等語（詳本院卷
    第五六頁），則被告乙○○是否自九十一年九月起即有常業賭博之犯行，顯有疑
    義。此外，復查無其他積極證據足資證明被告乙○○確有右述犯行，揆諸首開說
    明，被告乙○○此部分犯罪尚屬不能證明，惟公訴人認此部分與前揭論罪科刑之
    部分，有常業犯實質上一罪之關係，爰不另為無罪之諭知。
貳、無罪部分（被告甲○○部分）：
一、公訴意旨略以：被告甲○○為上開「三冠王電子遊戲場」負責人，已依電子遊戲
    場業管理條例之規定辦理營利事業登記，明知經營電子遊戲場業不得以電子遊戲
    機具供賭博之用，竟與其子即被告乙○○共同基於以賭博為常業之犯意聯絡，自
    九十一年九月起，在上址之公眾得出入場所內，擺設如附表所示之電動賭博機具
    二十五台，與不特定人賭博財物，並自九十一年十月五日起，僱用有犯意聯絡之
    被告丁○○在上址擔任服務生，負責現場開分、洗分及兌換現金等工作，並以之
    為常業。嗣於九十一年十一月二十六日下午五時三十分許，適有賭客即被告己○○在上址把玩「粉紅玫瑰」機台，贏得一萬五千分後，由被告丁○○洗分，被告
    己○○並循丁○○指示，至店後方櫃台旁樓梯之隱蔽處，以一比十之分例，向被
    告乙○○兌換現金一千五百元，為警當場查獲。因認被告甲○○與乙○○、丁○○共同涉犯刑法第二百六十七條之常業賭博罪嫌。
二、按犯罪事實應依證據認定之，無證據不得推定其犯罪事實；又不能證明被告犯罪
    者，應諭知無罪之判決，刑事訴訟法第一百五十四條、第三百零一條第一項分別
    定有明文。又刑事訴訟法上所謂認定犯罪事實之證據，係指足以認定被告確有犯
    罪行為之積極證據而言，該項證據自須適合於被告犯罪事實之認定，始得採為斷
    罪資料；認定犯罪事實所憑之證據，無論係直接證據或間接證據，其為訴訟上之
    證明，須於通常一般之人均不致有所懷疑，而得確信其為真實之程度者，始得據
    為有罪之認定，倘其證明尚未達到此一程度，而有合理之懷疑存在，復無其他調
    查途徑可尋，法院即應為無罪之判決，最高法院二十九年上字第三一０五號、七
    十六年臺上字第四九八六號分別著有判例可資參照。
三、本件公訴人認被告甲○○涉犯前揭賭博罪嫌無非係以右揭犯罪事實，業據被告己○○到庭供證屬實，核與證人戊○○證述情節相符，復有如附表所示之電動賭博
    機具二十五台、賭資一千五百元扣案可佐為其所憑論據。訊之被告甲○○固供承
    其係「三冠王電子遊戲場」名義上之負責人，扣案如附表所示之電動賭博機具為
    其出資所購得，惟仍堅詞否認有何賭博犯行，並辯稱：伊只負責申請執照並出資
    與被告乙○○開店，並未參與該遊戲場之經營等語。
四、經查：
  (一)同案被告己○○及證人戊○○之前開供述，及扣案如附表所示之電動賭博機具二
    十五台及己○○賭博洗分後向被告乙○○兌換所得之現金一千五百元，僅能證明
    被告乙○○於九十一年十一月二十六日確有賭博財物之犯行，尚不能據此推論被
    告乙○○自九十一年九月起即有常業賭博之犯行，已如前述，更不能據此認定被
    告甲○○亦有賭博之犯行。
  (二)被告丁○○於警訊時供稱：伊自九十一年十月五日受僱在「三冠王電子遊戲場」
    工作，伊不知道該遊戲場之負責人為何人，係由店內主任即被告乙○○應徵接洽
    等語（詳警卷第三頁反面），核與被告乙○○於九十二年五月二十日本院調查時
    供陳：被告丁○○係伊所僱用等語相符（詳本院卷第二三頁），衡情該電子遊戲
    場苟確為被告甲○○實際經營者，被告丁○○理當由被告甲○○應徵接洽，然縱
    由被告甲○○委託被告乙○○處理員工應徵等相關事宜者，苟被告甲○○確實參
    與實際經營者，被告丁○○要無自九十一年十月五日工作起迄九十一年十一月二
    十六日經警查獲時，猶不知該店負責人為被告甲○○之理，故而，被告甲○○辯
    稱伊只負責申請執照並出資與被告乙○○開店，並未參與該遊戲場之經營等語，
    要非全然不可採憑。
  (三)證人戊○○於九十二年七月十日本院審理時到庭證稱：本件於九十一年十一月二
    十六日查獲前，已編排勤務請警員喬裝客人到店內消費，約有半個月至一個月之
    久，每日喬裝埋伏達四至六個小時，伊本身喬裝埋伏超過十幾次，從未見過被告
甲○○至店內過等語（詳本院卷第七七頁、第七八頁）。是如被告甲○○實際參
    與該遊戲場之經營者，依該遊戲場之經營規模、人事組織等情觀之，店內員工丁○○自九十一年十月五日受雇工作起迄同年十一月二十六日經警查獲時，要無不
    知負責人為被告甲○○之理？且焉有證人戊○○喬裝埋伏超過十餘次均未見過被
    告甲○○至該遊戲場之理？是以，該遊戲場是否為被告甲○○實際經營，誠有疑
    義。
五、故本件既無被告甲○○之自白，亦無共犯之供述或證人之證詞，又乏被告甲○○
    參與賭博之確切證物，自不能單憑推論或以該遊戲場內有可供賭博之機具或以該
    遊戲場係由被告甲○○名義申請及電動機具為被告甲○○所有，率而推定被告甲○○有賭博之犯行，且被告甲○○與乙○○二人為父子關係，由被告甲○○申請
    執照並出資購買電動機具供被告乙○○實際經營電子遊戲場業，核與事理並無明
    顯相違之處。綜上所述，參互印證，本件公訴意旨所據積極證據所為之證明並未
    達到於通常之人均不致有所懷疑，而得確信其為真實之程度，顯有合理之懷疑存
    在，故不能遽為被告有罪之判斷。此外復查無其他積極證據足資認定被告有公訴
    人指訴之前揭不法犯行，揆諸前述規定，既不能證明被告犯罪，自應諭知無罪之
    判決。
參、同案被告丁○○部分，俟到案後再另行審結。
據上論斷，應依刑事訴訟法第二百九十九條第一項前段、第三百零一條第一項，刑法
第二十八條、第二百六十七條、第二百六十六條第一項前段、第二項、第四十一條第
一項前段、第四十二條第二項、第三十八條第一項第三款、第七十四條第一款，罰金
罰鍰提高標準條例第一條前段、第二條，判決如主文。
本案經檢察官陳信郎到庭執行職務。
中      華      民      國      九十二    年      七    月    二十四    日
                                          臺灣臺南地方法院刑事第七庭
                                              審判長法官  鄧希賢
                                                    法官  黃翰義
                                                    法官  陳金虎
右正本證明與原本無異。
如不服本判決，應於判決送達後十日內，向本院提出上訴狀。
中      華      民      國      九十二    年      七    月    二十四    日
                                              書  記  官  楊建新
附表：
┌──┬──────────────┬──────────────┐
│編號│電動賭博機具名稱            │數                 量（台） │
├──┼──────────────┼──────────────┤
│一  │粉紅玫瑰                    │二台      （含ＩＣ板二片）  │
├──┼──────────────┼──────────────┤
│二  │超級金明星                  │十二台    （含ＩＣ板十二片）│
├──┼──────────────┼──────────────┤
│三  │大傑克│十台      （含ＩＣ板十片）  │
├──┼──────────────┼──────────────┤
│四  │俄羅斯輪盤（賓果行星）八人座│一台      （含ＩＣ板八片）  │
├──┼──────────────┴──────────────┤
│合計│二十五台（內含ＩＣ板三十二片）                            │
└──┴─────────────────────────────┘
附錄法條：
刑法第二百六十六條：
在公共場所或公眾得出入之場所賭博財物者，處一千元以下罰金。但以供人暫時娛樂
之物為賭者，不在此限。
當場賭博之器具與在賭檯或兌換籌碼處之財物，不問屬於犯人與否，沒收之。
刑法第二百六十七條：
以賭博為常業者，處二年以下有期徒刑，得併科一千元以下罰金。


司法院資訊處製作；財團法人民間司法改革基金會備份。
